臺灣嘉義地方法院刑事判決　　　　　　　100年度易字第559號
公　訴　人　臺灣嘉義地方法院檢察署檢察官
被　　　告　呂清水
上列被告因竊盜案件，經檢察官提起公訴（100年度偵字第5378
號、第5379號、第5383號），被告於審判程序中就被訴事實為有
罪之陳述，本院裁定改依簡式審判程序審理，判決如下：
    主  文
呂清水犯如附表所示之罪，均累犯，分別處如附表所示之刑，應
執行有期徒刑壹年拾月，並應於刑之執行前，令入勞動場所強制
工作參年。
    犯 罪 事 實
一、呂清水曾有竊盜、恐嚇取財、賭博、2次違反麻醉藥品管理
    條例、違反肅清煙毒條例及4次違反毒品危害防制條例等前
    科，其中最近1次違反毒品危害防制條例犯行，經本院判處
    有期徒刑1年確定，入監服刑後，於民國99年6月23日執行完
    畢在案。詎其仍不思警惕，復意圖為自己不法之所有（其中
    附表編號1部分，與張英達共同基於意圖為自己不法所有之
    犯意聯絡，張英達涉案部分，宜由檢察官另行處理），分別
    於附表所示犯罪時、地，以附表編號1至3所示犯罪方法竊取
    附表所示各被害人之機車或自小客車，嗣經警循線查獲而知
    悉上情。
二、案經嘉義縣警察局朴子分局、布袋分局報告臺灣嘉義地方法
    院檢察署檢察官偵查起訴。
    理    由
一、本件係經被告呂清水於審判程序當庭表示認罪，而經本院裁
    定以簡式審判程序加以審理，則依據刑事訴訟法第273條之2
    、同法第159條第2項之規定，不適用傳聞法則有關限制證據
    能力之相關規定，合先敘明。
二、上揭犯罪事實，迭據被告於警詢、偵查中及本院審理時坦承
    不諱，核經證人即被害人鄭月秀、李錫國、黃春生於警詢指
    述無誤，並有車輛協尋電腦輸入單3紙、失車案件基本資料
    詳細畫面報表2紙、贓物認領保管單2張、現場查證照片4張
    、監視器翻拍照片4張、被害人李錫國提出國民身分證、行
    照影本各1份在卷可查。又警方於尋獲附表編號2所示自小客
    車後，自該贓車右前門外側及左後門外側握把採獲指紋2枚
    ，經送內政部警政署刑事警察局鑑識，其中自右前門外側握
    把採得之指紋1枚經比對後，認與被告左中指指紋吻合等節
    ，亦有勘察採證同意書、採驗紀錄表、內政部警政署刑事警
    察局100年6月27日刑紋字第1000081316號指紋鑑定書等附卷
    可稽，顯認被告確曾開啟該自小客車車門無誤。綜參各節，
    被告任意性之自白核與事實相符，其犯行均堪認定。
三、核被告所為，係犯刑法第320條第1項之竊盜罪。被告與張英
    達2人間，就附表編號1所示竊盜犯行，有犯意聯絡及行為分
    擔，為共同正犯。其所犯附表所示3罪間，犯意各別，行為
    互殊，罪名不同，應予分論併罰。又被告有犯罪事實欄所載
    前科科刑及執行紀錄，有臺灣嘉義地方法院檢察署刑案資料
    查註紀錄表、臺灣高等法院被告前案紀錄表各1件在卷可按
    ，其受徒刑之執行完畢，5年以內故意再犯有期徒刑以上之
    罪，為累犯，應各依刑法第47條第1項之規定，加重其刑。
    爰審酌被告前有竊盜前科，復又觸犯本件犯行，然於犯後坦
    承上開犯行，並表示悔意，犯後態度尚佳，部分竊得財物已
    發還被害人李錫國、黃春生，有贓物認領保管單2張及本院
    公務電話紀錄查詢表等件在卷可查暨其犯罪手段、本件竊得
    財物之價值等一切情狀，分別量處如附表所示之刑，並定如
    主文所示之應執行刑。
四、末按「十八歲以上之竊盜犯、贓物犯，有犯罪之習慣者，得
    於刑之執行前，令入勞動場所強制工作」，竊盜犯贓物犯保
    安處分條例第3條第1項定有明文。而保安處分係針對受處分
    人將來之危險性所為之處置，以達教化、治療之目的，為刑
    罰之補充制度。我國現行刑法採刑罰與保安處分雙軌制，係
    在維持行為責任之刑罰原則下，為協助行為人再社會化之功
    能，以及改善行為人潛在之危險性格，期能達成根治犯罪原
    因、預防犯罪之特別目的。是保安處分中之強制工作，旨在
    對嚴重職業性犯罪及欠缺正確工作觀念或無正常工作因而犯
    罪者，強制其從事勞動，學習一技之長及正確之謀生觀念，
    使其日後重返社會，能適應社會生活。竊盜犯贓物犯保安處
    分條例第3條第1項規定，即係本於保安處分應受比例原則之
    規範，使保安處分之宣告，與行為人所為行為之嚴重性、行
    為人所表現之危險性及對於行為人未來行為之期待性相當之
    意旨而制定，而由法院視行為人之危險性格，決定應否令入
    勞動處所強制工作，以達預防之目的。再者，所謂有犯罪之
    習慣者，指對於犯罪已為日常之惰性行為，至於所犯罪名為
    何，是否同一，並非所問（最高法院94年度臺上字第6611
    號判決意旨參照）。查本案被告於前案執行完畢出監後，未
    及滿月即屢犯竊盜、搶奪案件，此有臺灣高等法院被告前案
    紀錄表1份及卷附之臺灣嘉義地方法院檢察署檢察官起訴書
    （見該署100年度偵字第5378號卷第30-36頁）等在卷可稽，
    其屢違禁令，不思悛誨，足徵其法敵對性格。又被告自承現
    無固定職業，且於短短時日連續犯案，酌以其歷來累累前科
    ，反覆出入獄所，亦可見其自青壯時期以降，即好逸惡勞浸
    漸懶惰成性而有犯罪習慣。且由被告四處作案，任意竊取他
    人財物之犯案模式，嚴重破壞社會秩序及危害人民財產安全
    ，其行為已具有危險性，茲綜合被告歷來行為之嚴重性、所
    表現之危險性及對其未來行為之期待性等情，依比例原則衡
    量結果，為矯正其不良習性，令其入勞動場所強制工作，以
    達教化與矯治目的，避免再以行竊方式圖得生活所需而能重
    返社會，爰依竊盜犯贓物犯保安處分條例第3條第1項、第4
    條及第5條第1項前段之規定，諭知於刑之執行前，令入勞動
    場所強制工作3年，以資矯治。
據上論斷，應依刑事訴訟法第273條之1第1項、第299條第1項前
段，刑法第28條、第320條第1項、第51條第5款、第47條第1項，
刑法施行法第1條之1，竊盜犯贓物犯保安處分條例第3條第1項、
第4條、第5條第1項前段判決如主文。
本案經檢察官李志明到庭執行職務。
中    華    民    國    100    年    8    月    19    日
                  刑事第四庭    法  官  王慧娟
以上正本證明與原本無異。
如不服本判決，應於判決送達後10日內向本院提出上訴狀，上訴
書狀依法應敘述具體理由，如未敘述具體理由者，應於上訴期間
屆滿後20日內補提理由書於本院（均應附繕本）。告訴人或被害
人如對於本判決不服者，應具備理由請求檢察官上訴，其上訴期
間之計算係以檢察官收受判決正本之日期為準。
中    華    民    國    100    年    8    月    19    日
                                書記官  高文靜
附錄論罪科刑法條
刑法第320條第1項
意圖為自己或第三人不法之所有，而竊取他人之動產者，為竊盜
罪，處五年以下有期徒刑、拘役或五百元以下罰金。
【附表】被告犯行及論罪科刑
┌─┬──────┬────┬────────┬─────────┐
│編│犯罪時間    │犯罪地點│犯罪方式及所得財│論罪科刑          │
│號│            │        │物              │                  │
├─┼──────┼────┼────────┼─────────┤
│1 │99年7月17日 │嘉義縣六│由張英達把風，呂│呂清水共同犯竊盜罪│
│  │下午5時30分 │腳鄉灣北│清水則以插在該機│，累犯，處有期徒刑│
│  │許          │村安灣大│車電源上之鑰匙，│拾月。            │
│  │            │橋下產業│竊取鄭月秀所有之│                  │
│  │            │道路    │ＫＵ7─667號重機│                  │
│  │            │        │車得手          │                  │
├─┼──────┼────┼────────┼─────────┤
│2 │100年6月6日 │宜蘭縣冬│以插在該自小客車│呂清水犯竊盜罪，累│
│  │上午9時許   │山鄉香南│電源上之鑰匙，竊│犯，處有期徒刑柒月│
│  │            │村香南路│取李錫國所有車牌│。                │
│  │            │275巷6弄│號碼1566─ＫＮ號│                  │
│  │            │21號前  │自小客車得手    │                  │
├─┼──────┼────┼────────┼─────────┤
│3 │100年6月8日 │嘉義縣朴│以插在該自小客車│呂清水犯竊盜罪，累│
│  │凌晨0時許   │子市崁前│電源上之鑰匙，竊│犯，處有期徒刑柒月│
│  │            │里73號  │取黃春生所有車牌│。                │
│  │            │        │號碼ＺＵＨ─695 │                  │
│  │            │        │號輕機車得手    │                  │
└─┴──────┴────┴────────┴─────────┘